【裁判字號】    98,訴,1299
【裁判日期】    980930
【裁判案由】    偽造文書等
【裁判全文】
臺灣臺南地方法院刑事判決         98年度訴字第1299號
公  訴  人  臺灣臺南地方法院檢察署檢察官
被      告  乙○○
上列被告因竊盜等案件，經檢察官提起公訴（98年度偵字第1203
5號），本院合議庭裁定由受命法官獨任進行簡式審判，判決如
下：
    主  文
乙○○竊盜，處有期徒刑肆月，如易科罰金，以新台幣壹仟元折
算壹日；又行使偽造私文書，足以生損害於他人，處有期徒刑
月，如易科罰金，以新台幣壹仟元折算壹日。應執行有期徒刑陸
月，如易科罰金，以新台幣壹仟元折算壹日。
    事實及理由
一、本件除被告所竊之物，均係甲○○之房間內竊得，且其係意
    圖為自己不法之所有，以行使偽造私文書為詐欺取財之方法
    ，偽造田美蘭之取款憑條壹紙交付行員田雅琴行使，及其於
    審理中坦承犯行不諱，應予補充外，其餘犯罪事實、證據引
    用檢察官起訴書之記載（如附件）。
二、被告以行使偽造私文書之詐術方式，向山上鄉農會欺取財物
    未遂之犯行，係屬一行為觸犯二罪名之想像競合犯，應從一
    重之行使偽造私文書處斷。公訴人認被告上開一行為所犯各
    罪，罪質互異，犯意個別，應予併合處罰，尚有未合。另被
    告於審理中雖辯稱：「伊有中度精神障礙，伊當天精神狀況
    不佳，不知為何會跑進被害人家中犯案」等語。經查被告中
    度精神智障乙情，固有其身心障礙手冊及重大傷病卡影本各
    乙份在卷足憑，惟本件由被告竊盜後尚持該存簿至山上鄉農
    會領款，並能看清存簿金錢餘額，填具被害人田美蘭名義取
    款憑條，及正確蓋印其印章等情觀之（見本院卷第20、21頁
    ），自足認本件其於行為時並未因該精神障礙，達於致其辨
    識其行為違法或依其辨識而行為之能力，顯著降低之情事，
    故尚不合於立刑法第19條第2項之減刑條件，併此敘明。
四、據上論斷，應依刑事訴訟法第273條之1第1項、第299條第1
    項前段、第310條之2、第454條，刑法第320條第1項、第216
    條、第210條、第339條第3項、第1項、第55條、第41條第1
    項前段、第2項、第51條第5款，刑法施行法第1條之1，判決
    如主文。
五、如不服本判決，得自判決送達之日起10日內，向本院提起上
    訴。
中    華    民    國    98    年    9     月    30    日
                        刑事第十五庭法  官  柯顯卿
以上正本證明與原本無異。
如不服本判決應於收受本判決後10日內向本院提出上訴書狀，並
應敘述具體理由。其未敘述上訴理由者，應於上訴期間屆滿後20
日內向本院補提理由書狀（均須按他造當事人之人數附繕本）「
切勿逕送上級法院」。
                                    書記官  黃鋕偉
中    華    民    國    98    年    9     月    30    日
附錄所犯法條：
刑法第210條：
偽造、變造私文書，足以生損害於公眾或他人者，處5年以下有
期徒刑。
刑法第216條：
行使第210條至第215條之文書者，依偽造、變造文書或登載不實
事項或使登載不實事項之規定處斷。
刑法第320條第1項：
意圖為自己或第三人不法之所有，而竊取他人之動產者，為竊盜
罪，處5年以下有期徒刑、拘役或5百元以下罰金。
刑法第339條：
意圖為自己或第三人不法之所有，以詐術使人將本人或第三人之
物交付者，處5年以下有期徒刑、拘役或科或併科1千元以下罰金
。
以前項方法得財產上不法之利益或使第三人得之者，亦同
前二項之未遂犯罰之。


司法院資訊處製作；財團法人民間司法改革基金會備份。
